【裁判字號】    98,易,700
【裁判日期】    990226
【裁判案由】    毒品危害防制條例
【裁判全文】
臺灣基隆地方法院刑事判決               98年度易字第700號
公  訴  人  臺灣基隆地方法院檢察署檢察官
被      告  乙○○
上列被告因犯毒品危害防制條例案件，經檢察官提起公訴（98年
度毒偵字第1869號、第1907號），本院判決如下：
    主  文
本件公訴不受理。
    理  由
一、本件公訴意旨詳如附件聲請書所載（如附件）。
二、按被告死亡者，應諭知不受理之判決，刑事訴訟法第303 條
    第5 款定有明文。查本件被告乙○○於檢察官起訴後之98年
    12月24日死亡，此有戶役政個人基本資料查詢結果1 紙在卷
    可稽。依據首開說明，爰不經言詞辯論，逕為不受理之判決
    。
三、據上論斷，應依刑事訴訟法第303 條第5 款、第307 條，判
    決如主文。
中    華    民    國    99    年    2     月    26    日
                  刑事第二庭法  官  黃梅淑
以上正本證明與原本無異。
如不服本判決應於收受本判決後10日內向本院提出上訴書狀，其
未敘述上訴理由者，並得於提起上訴後10日內向本院補提理由書
狀（均須按他造當事人之人數附繕本。）「切勿逕送上級法院」
中    華    民    國    99    年    2     月    26    日
                            書記官  盧鏡合
附件：
臺灣基隆地方法院檢察署檢察官起訴書
                                    98年度毒偵字第1869號
                                    98年度毒偵字第1907號
    被      告  乙○○  男  41歲（民國○○年○月○○日生）
                        住基隆市○○區○○路65巷10之2號
                        身分證統一編號：Ｚ000000000號
上被告因違反毒品危害防制條例案件，業經偵查終結，認應提起
公訴，茲敘述犯罪事實及證據並所犯法條如下：
        犯罪事實
一、乙○○前2次因施用毒品案件，經送觀察、勒戒後，均認無
    繼續施用毒品之傾向，先後於民國89年6月27日、96年9月11
    日執行完畢釋放，並分別由本署檢察官以89年度毒偵緝字第
    1129號及96年度毒偵字第1069號為不起訴處分確定。
二、詎其猶不知悔改，於前揭觀察、勒戒執行完畢釋放後5年內
    ，基於施用第二級毒品安非他命之犯意，分別為下列行為：
  (一)於98年10月7日23時許，在其基隆市○○區○○路65巷10之2
    號住處，以不詳方式，施用第二級毒品安非他命1次。嗣於
    98年10月8日凌晨4時55分許，因行跡可疑，為警在基隆市○
    ○區○○街178號前盤檢而查獲，復經其同意為警採尿送驗
    ，結果呈安非他命及甲基安非他命陽性反應。
  (二)於98年10月9日11時45分為警採尿回溯27小時內（至前揭為
    警採尿時間即98年10月8日7時50分許）之某時，在不詳處所
    ，以不詳方式，施用第二級毒品安非他命1次。嗣於同日11
    時30分許，因行跡可疑，為警在基隆市○○區○○路與愛三
    路口盤檢而查獲，復經其同意為警採尿送驗，結果呈安非他
    命及甲基安非他命陽性反應，始查悉上情。
三、案經基隆市警察局第一分局分別報告偵辦。
        證據並所犯法條
一、證據名稱及待證事實：
┌──┬────────┬──────────────┐
│編號│證據名稱        │待證事實                    │
├──┼────────┼──────────────┤
│一  │被告乙○○之供述│1.被告坦承有如犯罪事實欄二(一)│
│    │                │  所載之施用安非他命1次之犯 │
│    │                │  行。                      │
│    │                │2.被告否認有如犯罪事實欄二(二)│
│    │                │  所載之施用安非他命之行為。│
├──┼────────┼──────────────┤
│二  │基隆市警察局第一│經警於98年10月8日採集被告尿 │
│    │分局偵辦毒品案件│液送驗，鑑驗結果呈安非他命、│
│    │尿液檢體對照表、│甲基安非他命陽性反應，足證被│
│    │臺灣尖端先進生技│告有上開如犯罪事實二(一)所載施│
│    │醫藥股份有限公司│用安非他命之犯行。          │
│    │98年10月16日濫用│                            │
│    │藥物檢驗報告書各│                            │
│    │1份             │                            │
├──┼────────┼──────────────┤
│三  │基隆市警察局第一│經警於98年10月9日採集被告尿 │
│    │分局偵辦毒品案件│液送驗，鑑驗結果呈安非他命、│
│    │尿液檢體對照表、│甲基安非他命陽性反應，足證被│
│    │臺灣尖端先進生技│告有上揭如犯罪事實二(二)所載施│
│    │醫藥股份有限公司│用安非他命之犯行。          │
│    │98年10月23日濫用│                            │
│    │藥物檢驗報告書各│                            │
│    │1份             │                            │
├──┼────────┼──────────────┤
│四  │刑案資料查註紀錄│被告有如事實欄所載之施用毒品│
│    │表、全國施用毒品│紀錄。                      │
│    │案件紀錄表、法務│                            │
│    │部全國檢察官線上│                            │
│    │查詢刑案人犯在監│                            │
│    │所最新資料報告表│                            │
│    │各1份           │                            │
└──┴────────┴──────────────┘
二、經查，被告乙○○於2次警詢時，固坦承有施用毒品安非他
    命之犯行，均稱：渠最後一次施用安非他命之時間係在98年
    10月7日23時許云云。然查，被告2次為警獲後，經警採其尿
    液，先後送臺灣尖端先進生技醫藥股份有限公司，以氣相層
    析質譜分析法（GC/MS）鑑驗結果，均呈有安非他命及甲基
    安非他命陽性反應；又被告於98年10月8日7時50分及98年10
    月9日11時45分經警所採集之尿液，其尿液中之安非他命濃
    度閾值分別為1820ng/ml及3190ng/ml；另甲基安非他命濃度
    閾值分別為23670ng/ml及23950ng/ml，此有基隆市警察局第
    一分局之偵辦毒品案件尿液檢體對照表及臺灣尖端先進生技
    醫藥股份有限公司出具之濫用藥物檢驗報告（尿液檢體編號
    ：418、420號）各2份附卷可稽。按一般吸用或施打毒品（
    或麻醉藥品）於8小時內，約有百分之八十於尿中排出；於
    24小時後剩餘量之百分之九十可再排出；於72小時仍有微量
    可再排出。而本件被告於98年10月8日為警採尿經檢驗之安
    非他命濃度為1820ng/ml、甲基安非他命濃度閾值為23670
    ng/ml，迄至翌（9）日再採尿檢驗之濃度，安非他命反而上
    昇至3190ng/ml，另甲基安非他命則上昇至23950ng/ml，已
    逾前次之檢驗濃度甚多；顯見被告於98年10月8日7時50分許
    第一次為警採尿後，至第二次即98年10月9日11時45分為警
    採尿期間，仍有多次施用毒品安非他命之犯行，是被告上開
    所辯，無非卸責之詞，不足採信，本件事證明確，被告犯行
    堪以認定。
三、核被告所為，係犯毒品危害防制條例第10條第2項之施用第
    二級毒品罪嫌。被告2次施用安非他命前持有安非他命之低
    度行為，應為施用安非他命之高度行為所吸收，不另論罪。
    又被告2次施用第二級毒品之犯行，犯意各別，行為互異，
    請分論併罰。
四、依毒品危害防制條例第23條第2項、刑事訴訟法第251條第1
    項提起公訴。
    此  致
臺灣基隆地方法院
中    華    民    國    98    年    11    月    19    日
                              檢  察  官  甲○○
上正本證明與原本無異
中    華    民    國    98    年    12    月    7     日
                              書  記  官  林子堯
附錄所犯法條：
毒品危害防制條例第10條
施用第一級毒品者，處 6 月以上 5 年以下有期徒刑。
施用第二級毒品者，處 3 年以下有期徒刑。

司法院資訊處製作；財團法人民間司法改革基金會備份。
